臺灣高等法院臺中分院民事判決
110年度上字第380號
上  訴  人  楊連發  

訴訟代理人  凃榆政律師
            黃聖棻律師
            陳庭安律師
被上訴人    楊育偉  
訴訟代理人  黃映智律師
            許涪閔律師
被上訴人    詹義郎  
訴訟代理人  張慶宗律師
複代理人    何孟育律師
上列當事人間請求損害賠償事件，上訴人對於中華民國110年7月
19日臺灣臺中地方法院110年度訴字第260號第一審判決提起上訴
，本院於111年4月12日言詞辯論終結，判決如下：
    主  文
上訴駁回。
第二審訴訟費用由上訴人負擔。　　
    事實及理由
一、上訴人主張：甲○冷凍冷藏股份有限公司（下稱甲○公司）之
    法人股東乙○國際投資股份有限公司（下稱乙○公司）原先指
    派伊當選為法人代表人董事，並經甲○公司全體董事選任為
    董事長。嗣乙○公司於民國109年4月10日未經乙○公司董事會
    決議，僅以內部簽呈即改派楊育偉、詹義郎為法人代表人董
    事，係違法改派而無效；楊育偉、詹義郎嗣於同年月11日經
    甲○公司董事會決議分別選任為董事長、總經理，該董事會
    決議亦屬違法而無效，伊仍為甲○公司之董事長、董事、總
    經理。詎被上訴人竟於109年4月14日向原法院聲請定暫時狀
    態處分，經原法院於109年5月27日以109年度裁全字第36號
    裁定（下稱系爭定暫時狀態處分裁定）准許被上訴人以新臺
    幣（下同）165萬元供擔保後，於判決確定、撤回、和解或
    甲○公司109年股東常會改選之董事就任前，禁止伊行使甲○
    公司董事長、董事及總經理職權，被上訴人旋於同日持系爭
    定暫時狀態處分裁定向原法院聲請強制執行。嗣經上訴人提
    起抗告，由本院於109年7月31日以109年度抗字第260號裁定
    （下稱系爭抗告裁定）廢棄系爭定暫時狀態處分裁定，並駁
    回被上訴人所為定暫時狀態處分之聲請，被上訴人不服提起
    再抗告，經最高法院駁回再抗告而確定。由此足認系爭定暫
    時狀態處分裁定係因自始不當而撤銷，被上訴人自應賠償伊
    因此所受之損害。而伊自系爭定暫時狀態處分裁定執行之10
    9年6月4日起，至甲○公司109年9月23日召開109年股東常會
    全面改選董事止，受有無法向甲○公司領得董事長、董事及
    總經理職務之董事酬勞、董事業務執行費用、總經理薪資、
    獎金及特支費、員工酬勞等財產上損害225萬1816元，此部
    分伊得依民事訴訟法第538條之4準用同法第533條、第531條
    第1項，一部請求被上訴人連帶賠償伊117萬元；又被上訴人
    明知渠等據以聲請定暫時狀態處分之改派及衍生甲○公司董
    事會決議均違法而不生效力，仍向法院聲請定暫時狀態假處
    分，致原法院誤為系爭定暫時處分裁定，進而導致甲○公司
    於109年6月5日發布重大訊息指摘伊拒絕交接職務、散布伊
    有指示公司人員拒收股東之獨立董事提名文件及未依限公告
    申報甲○公司第一季財報，並經媒體大篇幅報導，侵害伊名
    譽，致伊受有100萬元之非財產上損害，伊得依民法第184條
    第1項前段、第195條規定，一部請求被上訴人連帶賠償伊53
    萬元。為此求為判命被上訴人應連帶給付伊170萬元，及自
    起訴狀繕本送達翌日起至清償日止按年息百分之5計算之利
    息（原審為上訴人敗訴之判決，上訴人不服，提起上訴）。
    並上訴聲明：⒈原判決廢棄。⒉被上訴人應連帶給付上訴人17
    0萬元，及自110年1月22日起至清償日止按年息百分之5計算
    之利息。⒊上訴人願以現金或等額之銀行可轉讓定期存單供
    擔保後，請准宣告假執行。
二、被上訴人則以：系爭定暫時狀態處分裁定遭系爭抗告裁定廢
    棄並駁回伊所為聲請之原因，係甲○公司已於109年6月3日辦
    理變更登記，上訴人形式已不再具有甲○公司之董事長、董
    事及總經理之身分，客觀上顯然無從再行使該等職位之職權
    ，故認伊之聲請無保全必要性。而甲○公司於109年6月3日辦
    理變更登記之事實，為原法院於109年5月27日為系爭定暫時
    狀態處分裁定後始發生之事，系爭定暫時狀態處分裁定遭撤
    銷係因情事變更，並非自始不當，與民事訴訟法第538條之4
    準用第533條、第531條第1項前段要件不合。此外，依照經
    濟部88年5月25日商字第88209690號函釋及相關實務見解，
    乙○公司改派伊為法人代表人董事，屬公司內部自治事項，
    法無規定應經董事會決議，非違法改派，且楊育偉為自然人
    董事，亦無違法指派之問題，故甲○公司董事長、總經理職
    務已合法改派由伊二人行使。惟因上訴人拒絕承認與交接，
    並提起相關訴訟（原法院109年度訴字第2010號、第1528號
    ）爭執之，且經濟部商業司於原法院裁定時尚未准予甲○公
    司變更登記董事長為楊育偉、總經理為詹義郎，尚不得對抗
    第三人，伊為免甲○公司之營運遭重大妨害，影響全體股東
    及投資人權益，而有聲請系爭定暫時狀態處分之必要性及正
    當性，乃合法權利行使，非侵權行為。又甲○公司於109年6
    月5日發布之重大訊息，乃依「財團法人中華民國證券櫃檯
    買賣中心對有價證券上櫃公司重大訊息之查證暨公開處理程
    序」（下稱系爭重大訊息公開處理程序）之規定而發布，屬
    依法規所為依法令之行為，並無故意或過失不法侵害上訴人
    之名譽權，上訴人主張依民法第184條第1項前段、第195條
    規定，請求伊連帶賠償上訴人非財產上損害，亦屬無據等語
    ，資為抗辯。並答辯聲明：上訴駁回。
三、兩造就本件為爭點整理如下：（見本院卷第314至315頁、原
    審卷第287至289頁）
㈠、不爭執事項：
１、乙○公司為甲○公司之法人股東。
２、甲○公司於106年6月22日召開股東常會改選董事及監察人。法
    人股東乙○公司依公司法第27條第2項規定，指派代表人詹義
    郎、訴外人丙○○、丁○○，並由該3位代表人分別當選甲○公司
    之董事。
３、隨後甲○公司召開第10屆董事會選任詹義郎為董事長。
４、詹義郎、丙○○、丁○○之董事任期，自106年6月22日起至109年
    6月21日止，共計3年。
５、乙○公司於107年3月28日替換詹義郎，改派上訴人為甲○公司
    董事，補足任期自107年3月28日起至109年6月21日止。詹義
    郎喪失甲○公司董事長及董事身分。
６、甲○公司於107年4月9日召開董事會，改選董事長為上訴人。
７、乙○公司109年4月10日乙○○○字第0000000000號改派詹義郎為
    代表人，取代上訴人擔任甲○公司之法人代表人董事之函文
    （下稱系爭改派函文），上有甲○公司之收發章，可認甲○公
    司於該日收受該函文。
８、上訴人於109年4月13日提起確認詹義郎與甲○公司間董事委任
    關係不存在訴訟（即原法院109年度訴字第2010號訴訟），
    於109年4月16日提起確認甲○公司109年4月11日第10屆第20
    次董事會決議無效訴訟（即原法院109年度訴字第1528號訴
    訟）。
９、被上訴人於109年4月14日聲請定暫時狀態處分，經原法院以
    系爭定暫時狀態處分裁定准許被上訴人以165萬元供擔保後
    ，於本案判決確定、撤回、和解或甲○公司109年股東常會改
    選之董事就任前，禁止上訴人行使甲○公司董事長、董事及
    總經理職權。此時甲○公司對外之公司公示資料外觀仍記載
    上訴人為其董事長。
、原法院民事執行處於109年5月27日以109年度司執全字第307
    號執行命令實施強制執行。
、109年6月3日甲○公司變更登記表影本已記載甲○公司董事長為
    楊育偉、總經理為詹義郎。
、甲○公司依系爭重大訊息公開處理程序之規定，於109年6月5
    日發布重大訊息公告。
、甲○公司於109年6月24日召開109年度股東常會，因出席股數
    未達已發行股份總數過半數，因而流會，未能改選董事、監
    察人。甲○公司原董事、監察人依公司法第195條第2項、第2
    17條第2項規定，延長其執行職務至改選董事、監察人就任
    時為止。
、本院於109年7月31日以系爭抗告裁定廢棄系爭定暫時狀態處
    分裁定，並駁回被上訴人之聲請。被上訴人提起再抗告，經
    最高法院於109年11月4日以109年度台抗字第1341號裁定駁
    回而確定。
、甲○公司於109年9月23日再次召開109年度股東常會，並完成
    董事改選案。法人股東乙○公司並未指派代表人分別當選甲○
    公司之董事。此次董事改選，分別由被上訴人及訴外人丙○○
    、丁○○、戊○○、己○○當選董事，新任生效日期為109年9月23
    日。
、上訴人於109年11月2日撤回原法院109年度訴字第2010號、10
    9年度訴字第1528號訴訟之起訴。
、因最高法院109年度台抗字第1341號裁定確定，系爭定暫時狀
    態處分裁定之強制執行命令嗣於109年11月24日撤銷。
㈡、爭點：
１、上訴人主張原法院所為系爭定暫時狀態處分裁定，嗣經本院
    廢棄並駁回被上訴人所為聲請，形式上已足認自始不當，且
    侵害上訴人之名譽權，應依民事訴訟法第538條之4準用同法
    第533條、第531條第1項，民法第184條第1項前段、第195條
    之規定，賠償上訴人之損害，有無理由？
２、上訴人主張楊育偉、詹義郎於109年4月10日由乙○公司改派為
    甲○公司法人代表人，嗣經甲○公司董事會決議選任為董事長
    及總經理，均屬違法，上訴人仍為甲○公司之董事長、董事
    、總經理，被上訴人對其聲請系爭定暫時狀態處分，自始不
    當，且侵害上訴人之名譽權，應依民事訴訟法第538條之4準
    用同法第533條、第531條第1項、民法第184條第1項前段、
    第195條之規定，賠償上訴人於109年6月4日至109年9月23日
    期間無法執行甲○公司董事、董事長、總經理職務所受之損
    害，有無理由？
３、如上訴人主張被上訴人聲請系爭定暫時狀態處分係自始不當
    為有理由，上訴人所受損害之數額應為何？
四、得心證之理由：
㈠、按假扣押裁定因自始不當而撤銷，債權人應賠償債務人因假
    扣押或供擔保所受之損害；關於假扣押之規定，於假處分準
    用之；除別有規定外，關於假處分之規定，於定暫時狀態之
    處分準用之，民事訴訟法第531條第1項前段、第533條前段
    、第538條之4分別定有明文。又若債權人執以對債務人執行
    假扣押之假扣押裁定，係因債權人未能釋明假扣押之原因，
    所陳明願供擔保以代釋明，仍不符假扣押之要件，而遭抗告
    法院予以廢棄確定，因債權人是否盡釋明之責，乃法院於假
    扣押當時本於職權所為之判斷，尚難認為依命假扣押時客觀
    存在之情形認為不應為此裁定而撤銷，與假扣押裁定因自始
    不當而撤銷之情形，即屬有間；而所謂自始不當而撤銷者，
    係指假處分裁定後，債務人提起抗告，經原裁定法院或抗告
    法院因認為依命假處分時客觀存在之情事，不應為此裁定者
    而言，若係因以後之情事變更而撤銷該裁定，即與自始不當
    而撤銷者有間，不得據以請求損害賠償（最高法院99年度台
    上字第2324號、100年度台上字第2114號裁定意旨、69年度
    台上字第1879號民事判決先例意旨參照）。又上開規定之立
    法目的應係在防止債權人濫用假處分，則所謂假處分裁定因
    自始不當而撤銷，自應限縮解釋為債權人顯無正當請求權而
    任意聲請假處分，依命假處分時客觀存在之情事，不應為此
    裁定，致該假處分裁定經裁定法院或抗告法院認為不當而撤
    銷者，始足當之。
㈡、上訴人雖主張系爭定暫時狀態處分裁定經系爭抗告裁定於「
    主文欄」廢棄並駁回被上訴人之聲請，即已該當「裁定因自
    始不當而撤銷」之要件，被上訴人應負損害賠償責任云云。
    然而依據民事訴訟法第538條之4準用第531條第1項之規定，
    債務人得請求損害賠償之要件為「假處分裁定因自始不當而
    撤銷」，而非「假處分裁定經撤銷」，自不得僅以假處分形
    式上經撤銷，而認當然構成損害賠償之要件；亦不得以假處
    分裁定經撤銷而認當然有自始不當之情事，法院仍應依各該
    裁定之具體內容及意旨審視原假處分裁定有無自始不當之情
    形。而查：被上訴人於109年4月14日向原法院聲請定暫時狀
    態處分，聲請意旨略以：乙○公司原先指派上訴人為代表人
    董事，並經當選為甲○公司之董事及經選任為董事長，惟乙○
    公司於109年4月10日已發函通知甲○公司改派詹義郎替代上
    訴人之職務，上訴人因此喪失董事及董事長之身分；嗣甲○
    公司並於109年4月11日召開董事會並決議由楊育偉擔任董事
    長、詹義郎擔任總經理，並解任上訴人總經理職務。詎上訴
    人竟於109年4月13日攔阻被上訴人行使職權並交接人事，並
    透過公開資訊觀測站發布不實訊息，偽稱其仍為甲○公司之
    董事長；上訴人關於甲○公司董事長、董事、總經理身分已
    有爭議，若任令繼續行使職權，將致日後召開之股東常會之
    合法性產生疑慮，決議可能係無召集權人所為而無效或不成
    立，亦可能因召集股東常會之董事會決議之瑕疵而導致決議
    為得撤銷，倘股東常會之效力後續遭到推翻，又須重新召開
    ，使公司及全體股東蒙受更多不利益，爰依民事訴訟法第53
    8條規定，聲請定禁止上訴人行使甲○公司之董事長、董事、
    總經理職權之暫時狀態處分等語；原法院因認被上訴人就兩
    造爭執之法律關係存在及定暫時狀態之原因即必要性等節已
    提出相當釋明，而於109年5月17日為系爭定暫時狀態處分裁
    定，准許被上訴人假處分之聲請。上訴人不服提起抗告，固
    經系爭抗告裁定認被上訴人就定暫時狀態處分之原因未釋明
    保全之必要性，因而予以廢棄並駁回其聲請，嗣經最高法院
    駁回其再抗告而確定，有上開裁定書在卷可憑（見原審卷第
    19至49頁）。然而，詳閱系爭抗告裁定之裁定理由，除認被
    上訴人就兩造爭執之法律關係已為釋明外，就定暫時狀態之
    原因部分，係以乙○公司已改派新任代表人詹義郎替代上訴
    人職務，甲○公司於109年4月11日召開董事會，決議由楊育
    偉擔任新任董事長，並解任上訴人總經理職務，及由詹義郎
    擔任新任總經理職務（到職日期109年4月11日），復有相符
    之公司變更登記表可參，上訴人形式上已不再具有甲○公司
    之董事、董事長及總經理之身分，客觀上顯然無從再行使董
    事、董事長及總經理之職權，被上訴人聲請定暫時狀態處分
    ，請求禁止上訴人行使董事、董事長及總經理職權，即非有
    保全之必要性，而以被上訴人未釋明保全之必要性而廢棄系
    爭定暫時狀態處分裁定，並駁回被上訴人之聲請（見原審卷
    第41至43頁）。則關於被上訴人所為定暫時狀態處分之聲請
    ，就定暫時狀態處分之原因即保全必要性釋明與否，原法院
    與本院分別為准、駁之裁定，應係各自本於職權判斷之結果
    ，並非被上訴人聲請定暫時狀態處分當時之客觀情形已可認
    為不應為系爭定暫時狀態處分裁定，即與假處分裁定因自始
    不當而撤銷之情形有間。此外，甲○公司於109年4月11日召
    開董事會選任楊育偉為董事長、詹義郎為總經理乙節，於同
    年6月3日始由經濟部商業司完成公司變更登記（見原審卷第
    199至203頁），而系爭定暫時狀態處分裁定於109年5月27日
    作成，甲○公司對外之公司公示資料外觀仍記載上訴人為董
    事長（見不爭執事項９），而系爭抗告裁定於109年7月31日
    作成時，甲○公司已完成上開登記，就此部分，堪認系爭抗
    告裁定並非依系爭定暫時狀態處分裁定時客觀存在之情事，
    認不應為假處分裁定而撤銷。則依上開說明，上訴人主張系
    爭定暫時狀態處分裁定經本院廢棄而有自始不當云云，洵無
    足採。
㈢、上訴人復主張系爭抗告裁定形式上雖廢棄系爭定暫時狀態處
    分裁定而對上訴人有利，然其裁定理由係有違誤，上訴人無
    法認同，實則被上訴人於聲請定暫時狀態處分所憑董事改派
    通知係楊育偉之父庚○○背信、偽造文書所為，且未經董事會
    決議，為違法之改派通知，被上訴人明知渠等之改派無任何
    效力，仍聲請定暫時狀態之處分，應屬自始不當云云。惟查
    ：
１、按公司法第27條第1至3項規定：政府或法人為股東時，得當
    選為董事或監察人。但須指定自然人代表行使職務。政府或
    法人為股東時，亦得由其代表人當選為董事或監察人。代表
    人有數人時，得分別當選，但不得同時當選或擔任董事及監
    察人。第1項及第2項之代表人，得依其職務關係，隨時改派
    補足原任期。而查，楊育偉係經甲○公司選任為董事，而詹
    義郎則係法人股東乙○公司於109年4月10日改派為代表人董
    事等情，有公開資訊觀測站所示甲○公司106年6月22日股東
    常會改選董事監察人選舉結果、選任董事長、107年3月28日
    法人董事改派代表人、109年4月10日法人董事改派代表人、
    同年月11日選任楊育偉為董事長等訊息在卷可參（見原審卷
    第247至257頁），且參之系爭改派函文之主旨及說明均係記
    載：改派詹義郎為代表人，取代上訴人為甲○公司之法人代
    表人董事等語（見原審卷第177頁），則上訴人所指庚○○違
    法改派乙節，應係指乙○公司於109年4月10日未經董事會決
    議違法改派詹義郎為法人代表人董事而言。而據經濟部88年
    5月25日經商字第88209690號函釋要旨略以：有關政府或法
    人為股東，其指定之自然人代表行使職務之程序，依經濟部
    函示，為公司內部自治事項，而其代表人之資格規定，則非
    公司法規範範圍。乙○公司為甲○公司之法人股東，其當選為
    董事，依公司法第27條第1項規定，須指定自然人代表行使
    職務，則依上開經濟部函釋，其指定自然人代表自屬乙○公
    司之內部自治事項。上訴人主張乙○公司之指派應依公司法
    第202條之規定，均應由董事會決議行之，否則無效云云，
    即乏其據。
２、上訴人雖以乙○公司向來指派代表人均係經董事會決議云云，
    惟為被上訴人所否認，並辯以：除上訴人於107年3月27日係
    經乙○公司董事會決議指派外，乙○公司於105年間指派上訴
    人、辛○○、於106年間指派詹義郎、丁○○為代表人，均未經
    董事會決議，而係由董事長壬○○逕行改派（見本院卷第171
    頁、209至210頁）。而查，本院函詢臺中市政府有關乙○公
    司於105、106年間有無因上開指派事項召開董事會會議乙節
    ，經臺中市政府函覆本院說明：「若涉及公司變更登記事項
    ，則其相關文件之審查機關為甲○公司之申登機關（經濟部
    商業司），故乙○公司無須檢附決議法人代表之董事會議事
    錄予本府。另經查乙○公司登記案卷，該公司於105至106年
    間之公司登記應備書件，亦無董事會指派代表人任甲○公司
    法人代表之會議紀錄」等語（見本院卷第355至363頁）；另
    據經濟部110年12月24日經授商字第11001238090號函檢送之
    甲○公司登記案卷，顯示乙○公司於105年7月18日、106年7月
    10日因變更法人代表，而由甲○公司辦理變更登記部分，僅
    有乙○公司董事長壬○○之指派書（見本院卷第239至251頁、2
    95頁），並無乙○公司改派代表人之董事會決議。則綜合上
    情可知，公司改派代表人董事如依法須經董事會決議始生效
    力，則經濟部商業司於審查甲○公司之申請變更登記文件時
    ，當會要求甲○公司檢附該等董事會決議，益徵前揭經濟部8
    8年5月25日經商字第88209690號函釋關於指派自然人代表係
    公司內部自治事項，而非依公司法第202條規定應由董事會
    決議之事項。是以上訴人主張乙○公司於109年4月10日改派
    詹義郎為甲○公司法人代表人董事未經董事會決議，改派應
    屬無效云云，洵屬無據。又上訴人雖請求通知壬○○、癸○○到
    庭證明乙○公司於105年、106年改派法人代表人董事係經董
    事會成員同意後為之，並命乙○公司提出105年至108年之歷
    次董事會議事錄，欲證明乙○公司改派法人代表人董事係均
    經董事會決議。惟乙○公司改派法人代表人董事既無須經董
    事會決議或董事會成員同意始生效力，則上訴人聲請調查上
    開證據部分核無必要，附此說明。
３、又上訴人雖以庚○○因謊稱乙○公司大小章遺失而申請印鑑變更
    所涉使公務員登載不實罪，業經臺灣臺中地方檢察署檢察官
    以109年度偵字第13018號等號起訴書起訴，庚○○偽刻之印章
    蓋印於系爭改派函文，係違法通知，不生效力云云，固據其
    提出上開起訴書為證（見原審卷第313至317頁）。惟查，庚
    ○○於109年4月10日改派法人代表人董事時為乙○公司之董事
    長，依公司法第208條第3項規定，對外代表公司，則其代表
    乙○公司以系爭改派函文改派詹義郎為法人代表人董事，應
    屬法定職權之行使，且上訴人對庚○○及被上訴人就此所為背
    信、偽造文書之刑事告發，並經臺中地檢署檢察官109年偵
    字第22075號不起訴處分在案。至於庚○○是否有乙○公司大小
    章未遺失，而以遺失為由向臺中市政府辦理申請變更印鑑而
    構成偽造文書乙節，與本件庚○○基於代表乙○公司為改派詹
    義郎為法人代表人董事無涉，上訴人據此主張乙○公司所為
    之改派係違法，不生效力云云，洵無足採。基上，上訴人主
    張被上訴人係經庚○○違法指派之法人代表人董事，被上訴人
    對上訴人聲請定暫時狀態之處分，自始不當云云，並無足採
    。
㈣、又上訴人雖以被上訴人於109年4月14日聲請定暫時狀態處分
    ，經原法院做成系爭定暫時狀態處分裁定，致媒體大幅報導
    ，甲○公司進而於109年6月5日發布重大訊息指摘上訴人拒絕
    交接，侵害上訴人名譽權云云。惟查，乙○公司於109年4月1
    0日已發函通知甲○公司改派代表人，以詹義郎替代上訴人之
    職務，上訴人因此喪失董事及董事長之身分。嗣甲○公司並
    於109年4月11日召開董事會，並決議楊育偉擔任董事長、詹
    義郎擔任總經理，並解任上訴人總經理職務，業如前述。參
    以上訴人於系爭定暫時狀態處分事件及本案均否認被上訴人
    之董事長或總經理資格，並指稱渠等之改派程序係違法，且
    先後於109年4月13日、16日分別提起原法院109年度訴字第2
    010號、1528號訴訟，請求確認詹義郎與甲○公司間董事委任
    關係不存在，及甲○公司於109年4月11日所為第10屆第20次
    董事會決議無效（見不爭執事項８、原審卷第185至192頁）
    ，足見兩造間就上訴人與甲○公司之董事長、董事及總經理
    之法律關係存有爭執甚明，且依據公司法第393條第2項第5
    款、第12條規定，股份有限公司之董事、監察人於就任後應
    向主管機關登記，如有變更，應聲請變更登記，否則不得以
    此事項對抗第三人，而被上訴人於109年4月14日向原法院聲
    請定暫時狀態處分，至系爭定暫時狀態處分於109年5月27日
    裁定時，經濟部商業司尚未准予甲○公司變更登記董事長為
    楊育偉、總經理為詹義郎，即與實際狀況未符。則被上訴人
    主張甲○公司董事長、總經理職務已合法改由渠等行使，上
    訴人拒絕承認，為免甲○公司之營運遭重大妨害，影響全體
    股東權益等情，因而聲請原法院為定暫時狀態處分，並提出
    相關事證以為釋明，渠等所為定暫時狀態處分之聲請係本於
    民事訴訟法相關規定而為權利之正當行使，並無故意或過失
    不法侵害上訴人名譽權之情事，堪予採信。再者，甲○公司
    於109年6月5日將兩造關於系爭定暫時狀態處分爭議之發生
    原委等情為重大訊息之發布（見原審卷第137至138頁），係
    依系爭重大訊息公開處理程序之規定發布重大訊息，係依法
    發布，自難認係被上訴人聲請定暫時狀態處分所致之後續不
    法侵權行為。從而，上訴人主張被上訴人故意或過失不法侵
    害其名譽權云云，要屬無據。
㈤、基上，上訴人主張系爭定暫時狀態處分裁定有自始不當之情
    事，且已侵害其名譽權，依民事訴訟法第538條之4準用同法
    第533條、第531條第1項及民法第184條第1項前段、第195條
    規定，一部請求被上訴人應連帶賠償其自109年6月4日至109
    年9月23日期間無法執行甲○公司董事、董事長、總經理職務
    所受之薪資報酬、職務加給及獎金等損害117萬元，及非財
    產上損害53萬元，洵屬無據。
五、綜上所述，上訴人依前開規定，一部請求被上訴人連帶給付
    170萬元，及自起訴狀繕本送達被上訴人翌日起至清償日止
    按年息百分之5計算之利息，為無理由，應予駁回。從而，
    原審所為上訴人敗訴之判決，核無違誤，上訴意旨指摘原判
    決不當，求予廢棄改判，為無理由，應予駁回。
六、本件事證已臻明確，兩造其餘之攻擊或防禦方法及所提證據
    ，經本院審酌後均認與本件之結論無涉，茲不再一一論列，
    併予敘明。
七、據上論結，本件上訴為無理由，爰判決如主文。
中　　華　　民　　國　　111 　年　　4 　　月　　29　　日
              民事第五庭    審判長法　官  游文科
                                  法　官  楊珮瑛
                                  法　官  李慧瑜
正本係照原本作成。
上訴人得上訴。
如不服本判決，須於收受判決送達後20日內向本院提出上訴書狀
，其未表明上訴理由者，應於提出上訴後20日內向本院提出上訴
理由書狀（均須按他造人數附具繕本）。因疫情而遲誤不變期間
，得向法院聲請回復原狀。
上訴時應提出委任律師為訴訟代理人之委任狀。具有民事訴訟法
第466條之1第1項但書或第2項之情形為訴訟代理人者，另應附具
律師及格證書及釋明委任人與受任人有該條項所定關係之釋明文
書影本。如委任律師提起上訴者，應一併繳納上訴審裁判費。

                                  書記官  陳秀鳳
　　　　　　　　　　　　　　　　　
中　　華　　民　　國　　111 　年　　4 　　月　　29　　日